【裁判字號】    92,易,115
【裁判日期】    920509
【裁判案由】    違反著作權法
【裁判全文】
臺灣高雄地方法院刑事判決                          九十二年度易字第一一五號
    公  訴  人  臺灣高雄地方法院檢察署檢察官
    被      告  甲○○
右列被告因違反著作權法案件，經檢察官提起公訴（九十一年度偵字第七一三五號、
九十一年度偵續字第一一九號），本院判決如左：
    主      文
甲○○連續共同以明知為侵害著作權之物，意圖營利而交付之方法侵害他人之著作權
，處有期徒刑拾月。
扣案如附表一、附表二所示侵害著作權之盜版音樂光碟片共計參佰參拾玖片均沒收。
    事      實
一、甲○○明知如附表一及附表二所示之音樂光碟片，係未經如附表一、二所示之著
    作財產權人之同意或授權，而擅自重製之侵害著作權之物，竟與姓名年籍不詳約
    三十六歲綽號「阿德」男子基於共同意圖營利之概括犯意聯絡，先於民國（下同
    ）九十年四月二十五日晚間，以每次看顧攤位即給付新台幣（以下同）五百元作
    為報酬，受僱於上開綽號「阿德」男子，在高雄縣大寮鄉○○○路永興夜市內擺
    設攤位，販賣如附表一所示之擅自重製侵害著作權音樂光碟片並交付予不特定人
    圖利；復於九十一年三月二十一日二十時三十分許，復受僱於同前揭不詳名籍綽
    號「阿德」之男子，在高雄縣大寮鄉○○村○○○路鳳林夜市，以出售每片盜版
    光碟可分得二十五元之報酬，販賣如附表二所示擅自重製侵害著作權之音樂光碟
    片並交付予不特定人圖利。嗣經警分別於九十年四月二十五日晚上十一時五十八
    分許，在上開永興夜市圍牆旁查獲，並扣得如附表一所示侵害著作權之盜版音樂
    光碟片共計二百七十六片；又在九十一年三月二十一日晚間九時三十分許，在右
    述鳳林夜市攤位再次當場逮獲，並扣得如附表二所示侵害著作權之盜版音樂光碟
    片六十三片。
二、案經附表一、二所示著作財產權人訴由高雄縣警察局林園分局報告臺灣高雄地方
    法院檢察署檢察官偵查起訴。
    理      由
一、右揭犯罪事實，除被告甲○○於九十一年三月二十一日警局初訊時坦承於九十一
    年三月二十一日所為右開違反著作權部分之犯行外，復於九十一年十月十七日偵
    訊時（九十一年度偵續字第一一九號第十至十一頁）以及本院九十二年四月二十
    八日審理中坦承全部犯行不諱，核與告訴人之代理人李正興、李振昌指訴之情節
    相符，並有附表一、二所示侵害著作權之盜版音樂光碟片共計三百三十九片扣案
    可稽，以及告訴人提出之著作權相關證明文件、林園分局違反社會秩序維護法案
    件現場紀錄、現場查獲照片五張附卷足資證明；本件事證明確，被告罪嫌堪以認
    定，應予依法論科。
二、核被告甲○○所為，係犯著作權法第八十七條第二款、第九十三條第三款之明知
    為侵害著作權之物，意圖營利而交付，侵害他人之著作權之罪。被告與不詳姓名
    年籍約三十六歲綽號「阿德」之成年男子間，有犯意之聯絡及行為之分擔，係屬
    共同正犯。又被告分別於九十年四月二十五日及九十一年三月二十一日之各該二
    次販售行為，同時侵害告訴人等公司之錄音著作財產權，觸犯構成要件相同之罪
    名，均為想像競合犯，各該二次販售行為均應分別依刑法第五十五條規定，從一
    重處斷。且其先後之二次犯行，時間接續，所犯係構成要件相同之罪，顯係基於
    概括之犯意為之，應依連續犯之規定論以一罪，並加重其刑。爰審酌被告於九十
    年四月間遭查獲後，猶續於九十一年三月間再為違反著作權之犯行，足見其對本
    身行為係屬犯罪，至為輕忽，惟其後於九十一年十月十七日偵訊及本院審理時，
    均自白全部犯行，顯見其犯罪後已有悔意等情，量處如主文所示之刑，以為懲儆
    。至扣案如附表一、二所示之音樂光碟片共計三百三十九片，係被告供犯罪所用
    ，並為共犯「阿德」所有，業據其於九十一年十月十七日偵訊時供承在卷，併依
    刑法第三十八條第一項第二款規定，宣告沒收。
三、至公訴意旨以被告於九十年四月二十五日晚間，在高雄縣大寮鄉○○○路永興夜
    市內，同時意圖營利販賣侵害著作權之白冰冰之盜版音樂光碟片共計四十二片之
    犯行部分，同涉著作權法第九十三條第三款之罪嫌云云。。惟查被告此部分違反
    著作權法之犯行，依著作權法第一百條之規定，須告訴乃論，且告訴乃論之罪，
    未經告訴者，應諭知不受理判決，刑事訴訟法第三百零三條第三款定有明文。茲
    據起訴書附表一所載，編號第１３號之白冰冰之音樂光碟片四十二片部分，業經
    告訴代理人於偵、審中表明並非告訴範圍之內，足見該部分之犯行，顯未經著作
    權人提出告訴；又依此意圖營利販賣侵害著作權之白冰冰之盜版音樂光碟片犯行
    部分與前揭同時、地論罪科刑部分之犯行，既有想像競合犯關係，係裁判上一罪
    ，爰不另為不受理之諭知，從而，此部分之光碟片四十二片，依法不得宣告沒收
    ，併此敘明。
據上論斷，應依刑事訴訟法第二百九十九條第一項前段，著作權法第九十三條第三款
，刑法第十一條前段、第二十八條、第五十六條、第五十五條、第三十八條第一項第
二款，判決如主文。
本案經檢察官葉芳秀到庭執行職務。
中      華      民      國      九十二      年     五     月     九     日
                                           台灣高雄地方法院刑事第三庭
                                                   法  官  高思大
右正本證明與原本無異。
如不服本判決，應於判決送達後十日內向本院提出上訴狀，上訴於台灣高等法院高雄
分院 (須附繕本)。
                                                   書記官 蔡語珊
中      華      民      國      九十二      年     五     月     九     日


司法院資訊處製作；財團法人民間司法改革基金會備份。
